福建金門地方法院刑事判決　　　　　　100年度交簡上字第1號
公　訴　人　福建金門地方法院檢察署檢察官（平股）
上　訴　人
即　被　告　薛少鵬
上列上訴人因公共危險案件，不服本院金城簡易庭100年度城交
簡字第25號中華民國100年8月31日第一審簡易判決（聲請簡易判
決處刑案號：福建金門地方法院檢察署100年度偵字第359號），
提起上訴，被告並就犯罪事實為有罪陳述，經本院管轄之第二審
合議庭裁定進行簡式審判程序，判決如下：
    主  文
原判決撤銷。
薛少鵬服用酒類，不能安全駕駛動力交通工具而駕駛，處有期徒
刑肆月，如易科罰金，以新臺幣壹仟元折算壹日。
    事  實
一、薛少鵬明知服用酒類或其他相類之物，不能安全駕駛動力交
    通工具者，不得駕駛動力交通工具，竟於民國100年4月28日
    晚間10時許，在金門縣金城鎮古崗村某友人住處飲酒後，已
    達不能安全駕駛動力交通工具之程度，仍騎乘車牌號碼PZU
    ─806號普通重型機車，自該處行駛至金城鎮金門城後，再
    沿產業道路往金城鎮官路邊方向行駛。嗣於同日晚間10時30
    分許，行經該產業道路編號03825號路燈桿前，因酒後意識
    不清，不慎自摔受傷，警方據報到場處理，將薛少鵬送醫急
    救，並委由行政院衛生署金門醫院抽血檢驗，薛少鵬血液中
    酒精濃度值為174.6MG/DL，換算呼氣酒精濃度值達每公升
    0.873毫克，而查悉上情。
二、案經金門縣警察局金城分局報告福建金門地方法院檢察署檢
    察官偵查後聲請簡易判決處刑。
    理  由
壹、程序方面
一、按除被告所犯為死刑、無期徒刑、最輕本刑為三年以上有期
    徒刑之罪或高等法院管轄第一審案件者外，於前條第一項程
    序進行中，被告先就被訴事實為有罪之陳述時，審判長得告
    知被告簡式審判程序之旨，並聽取當事人、代理人、辯護人
    及輔佐人之意見後，裁定進行簡式審判程序，刑事訴訟法第
    273條之1第1項定有明文。又依刑事訴訟法第273條之2 規定
    ，簡式審判程序之證據調查，不受第159條第 1項、第161條
    之2、第161條之3 、第163條之1及第164條至第170條規定之
    限制。
二、查本件被告所犯為死刑、無期徒刑、最輕本刑三年以上有期
    徒刑以外之罪，亦非屬高等法院管轄之第一審案件，而被告
    於本院審理中，已就犯罪事實為有罪陳述，經告知簡式審判
    程序之旨，並聽取公訴人、被告之意見後，本院爰依首揭規
    定，當庭裁定改依簡式審判程序進行（見本院卷第36頁），
    是本案之證據調查，不受上揭法條所規定證據能力認定及調
    查方式之限制，合先敘明。
貳、認定犯罪事實所憑之證據及理由
一、上揭事實，迭據上訴人即被告薛少鵬於警詢、偵查及本院審
    理時均自白不諱，且被告為警查獲後，經警委由行政院衛生
    署金門醫院抽血檢驗，其血液中酒精濃度值為174.6MG/DL，
    換算呼氣酒精濃度值達每公升0.873毫克，亦有行政院衛生
    署金門醫院100年6月1日衛署金醫歷字第1000003141號函及
    附件南海醫事檢驗所檢驗報告單、刑法第185條之3案件測試
    觀察紀錄表、金門縣警察局舉發違反道路交通管理事件通知
    單、道路交通事故現場圖、道路交通事故調查報告表（一）
    （二）、金門縣警察局道路交通事故肇事人自首情形紀錄表
    、金門縣警察局道路交通事故當事人登記聯單各1紙、現場
    及車損照片6張（警卷第7至21頁）附卷可憑。
二、按酒精濃度呼氣值達每公升0.25毫克（0.25MG/L）或血液濃
    度（0.05％）時，屬輕度中毒，有輕度協調功能降低之症狀
    ，達每公升0.50毫克之濃度時，屬輕到中度中毒，有反應較
    慢、感覺減低、影響駕駛之症狀，有行政院國軍退除役官兵
    輔導委員會臺北榮民總醫院88年8月5日（88）北總內字第26
    868號函可考。復按刑法第185條之3公共危險罪係「抽象危
    險犯」，不以發生具體危險為必要，參考德國、美國之認定
    標準，對於酒精濃度呼氣已達每公升0.55毫克（0.55mg/L
    ）或血液濃度達0.11％以上，肇事率為一般正常人之10倍，
    認為已達「不能安全駕駛」之標準，亦有法務部88年5月18
    日（88）法檢字第001669號函、91年4月16日法檢決字第091
    0012824號函可資參照。本件被告之血液中酒精濃度值換算
    呼氣後酒精濃度高達每公升0.873毫克，已達上述「不能安
    全駕駛」之標準，且警施以測試觀察結果，亦認被告「自摔
    而發生交通事故，且有酒精濃度反應」跡象，顯然無法安全
    駕駛等語（警卷第9頁），足見依被告當時情狀，顯已不能
    安全駕駛動力交通工具。
三、綜上所述，被告之自白與事實相符，本件事證明確，被告犯
    行堪以認定，應依法論科。
參、論罪科刑之理由
一、按行為後法律有變更者，適用行為時之法律，但行為後之法
    律有利於行為人者，適用最有利於行為人之法律，刑法第2
    條第1項定有明文。查被告行為後，刑法第185條之3業經修
    正，並經總統於民國100年11月30日以華總一義字第1000026
    3911號令公布，於同年12月2日施行，修正前刑法第185條之
    3之法定刑為「一年以下有期徒刑、拘役或科或併科十五萬
    元以下罰金徒刑」，修正後之法定刑為「二年以下有期徒刑
    、拘役或科或併科二十萬元以下罰金」，並於第2項增定因
    而致人於死或重傷之處罰，經比較新、舊法結果，以舊法對
    被告較為有利，自應適用被告行為時之舊法。
二、核被告所為，係犯修正前刑法第185條之3之服用酒類不能安
    全駕駛動力交通工具而駕駛罪。
肆、撤銷改判之理由
一、原審依上開事證，予以論罪科刑，固非無見，惟按刑法第18
    5條之3業經修正如上，原審未及審酌，自有未洽。被告上訴
    意旨指摘原判決量刑過重，雖無理由（理由詳如後敘），但
    判決既有前揭可議之處，自屬無可維持，應由本院將原判決
    予以撤銷改判，以期適法。
二、本院審酌被告前有酒後駕車之前案紀錄，有臺灣高等法院被
    告前案紀錄表在卷可憑，應明知服用酒類，對意識能力具有
    不良影響，且如酒後駕車，對一般往來之公眾及駕駛人自身
    皆具有高度危險性，仍不知警惕，於服用酒類後其血液中酒
    精濃度換算呼氣酒精濃度高達每公升0.873毫克，顯處於不
    能安全駕駛動力交通工具之狀態下，猶執意騎乘機車，並因
    受酒精影響駕駛能力而自摔受傷，幸未傷及他人，及其犯罪
    後坦認犯行等一切情狀，量處如主文第二項所示之刑，並諭
    知易科罰金之折算標準，以資懲儆。
三、至上訴意旨雖指摘原審量刑過重，請求從輕判處有期徒刑二
    月云云（本院卷第41頁）。惟按關於刑之量定，係實體法上
    賦予法院得為自由裁量之事項，倘其未有逾越法律所規定之
    範圍，或濫用其權限，即不得任意指摘為違法，以為上訴之
    理由（最高法院75年臺上字第7033號判例意旨參照）。本院
    參酌上情，認被告已有公共危險前科，猶不知警惕，再犯本
    罪，量刑不宜過輕，爰量處被告有期徒刑四月，如易科罰金
    ，以新臺幣壹仟元折算壹日，尚屬罪刑相當，應為允當，被
    告以前揭理由指摘原審判決量刑過重，希量處有期徒刑二月
    云云，應無足取，併此敘明。
伍、適用之法條
    刑事訴訟法第455條之1第1項、第3項、第369條第1項前段、
    第364條、第273條之1、第299條第1項前段，刑法第2條第1
    項前段但書，100年11月30日修正前刑法第185條之3、第41
    條第1項前段，刑法施行法第1條之1。
本案經檢察官靳隆坤到庭執行職務。
中    華    民    國   100    年    12     月    28    日
                  刑事第一庭  審判長法  官  蔡美美
                                    法  官  張珈禎
                                    法  官  許志龍
以上正本證明與原本無異。
本判決不得上訴。
                                    書記官  徐佩鈴
中    華    民    國   100    年    12    月    28    日
附錄本案論罪科刑法條全文：
100年11月30日修正前刑法第185條之3
服用毒品、麻醉藥品、酒類或其他相類之物，不能安全駕駛動力
交通工具而駕駛者，處 1 年以下有期徒刑、拘役或科或併科 15
萬元以下罰金。